【裁判字號】    99,交聲,1831
【裁判日期】    990825
【裁判案由】    聲明異議
【裁判全文】
臺灣高雄地方法院交通事件裁定        99年度交聲字第1831號
原處分機關  交通部公路總局高雄區監理所
代  表  人  乙○○
異  議  人  甲○○
上列受處分人因違反道路交通管理處罰條例案件，對交通部公路
總局高雄區監理所民國99年6 月22日所為之處分（原處分：高監
營裁字第裁80-B00000000號）聲明異議，本院裁定如下：
    主  文
異議駁回。
    理  由
一、原處分意旨略以：異議人即受處分人甲○○於民國99年5 月
    19日晚間7 時47分許，騎乘車號XPR-363 號普通重型機車行
    經高雄市前金區○○○路與光復一街口時，有駕車行經有燈
    光號誌管制之交岔路口闖紅燈之交通違規行為，爰依道路交
    通管理處罰條例第53條第1 項、第63條第1 項之規定，裁處
    罰鍰新臺幣（下同）1,800 元，並記違規點數3 點等語。
二、聲明異議意旨係以：異議人雖有於原處分所載時間騎乘機車
    行經原處分所載之地點，然伊當時經過路口時號誌為黃燈，
    伊當場即向開單員警表明此情形但未被接受，始於舉發單上
    收受通知聯者簽章欄中註明「黃燈」2 字，故伊確實並無闖
    紅燈之情形，為此聲明異議，請求撤銷原處分等語。
三、按汽車駕駛人，行經有燈光號誌管制之交岔路口闖紅燈者，
    處新臺幣1,800 元以上5,400 元以下罰鍰，道路交通管理處
    罰條例第53條第1 項定有明文。查異議人前揭交通違規行為
    ，業經證人即現場攔查員警何清池到庭證稱：本件攔查當天
    伊是執行晚間7 時至9 時的交通違規取締勤務，伊與同事陳
    漢源一起在中華三路與光復一街交岔路口執勤，當時異議人
    從南往北直行中華三路並闖越光復一街口的紅燈，伊便把異
    議人攔下，並跟異議人表示他闖紅燈，異議人停下來後一直
    表示他沒有闖紅燈，伊向異議人表示號誌很清楚所以才會攔
    停，並交由陳漢源填單舉發；光復一街紅燈距離很短，本來
    就常常有人在那邊闖紅燈，所以才會在那邊攔查等語（院卷
    第38頁），而證人身為執行交通勤務之專業警察人員，自有
    甚多處理類似交通違規之經驗，若無顯然足以產生誤判之客
    觀情狀，本難遽認有何誤判之情形；又依卷附本件攔查現場
    街景照片2 張顯示本件攔查現場周邊均有路燈，且視線寬廣
    、號誌並無遭障礙物遮蔽之情形，是本件客觀上應無足使證
    人發生誤認或誤記之情形，且證人與異議人素昧平生，並無
    嫌隙，亦無任意攀誣之理。再自前揭街景照片觀之，高雄市
    前金區○○○路與光復一街為一T 字路口，用路人自中華三
    路南向北騎乘行經光復一街時，右側為高雄市中央公園而並
    無來車，左側自光復一街之來車亦均僅會逕行左轉中華三路
    ，本即屬甚易造成用路人心存僥倖而闖越紅燈之路口，經本
    院依職權向高雄市警察局新興分局函調本件舉發當日前後之
    舉發單，亦可知當日自晚間7 時45分許至8 時許短短15分鐘
    內，警方即已在該路口填單告發6 件闖越紅燈之違規行為，
    有該分局99年7 月14日高市警新分六字第0990019787號函暨
    所附舉發單在卷可證，故證人表示該路口時有闖紅燈之情形
    ，經核亦屬實在。是自本件客觀情形觀之，證人所述既無顯
    然之瑕疵可指，自應認與事實相符。
四、異議人雖以前開情詞置辯，惟查：自前揭攔查現場街景照片
    觀之，本件異議人行向之中華三路其慢車道速限為每小時時
    速40公里，快車道速限則為每小時時速50公里，依道路交通
    標誌標線號誌設置規則第231 條第1 項第1 款之規定，在該
    等行車速限之道路，黃燈亮起時間應僅有3 秒許。而就異議
    人於本院訊問時之供述：伊沒有闖紅燈，伊是黃燈過去，當
    時在伊前面還有很多人也跟伊一樣是黃燈過去，但是警察沒
    有抓他們，伊是於綠燈轉黃燈的時候過去的等語（院卷第32
    -33 頁），可知異議人亦自承其目睹多輛車輛先行於該路口
    號誌顯示黃燈時通過，則異議人在後通過路口時，該路口之
    號誌因已經過3 秒許而轉變為紅燈之可能性本已甚大，故其
    所辯是否屬實，本非無疑；又自另方面而言，自異議人所述
    既然在其之前已有多輛車輛於顯示黃燈時通過本件路口，則
    其抵達該路口前，黃色燈號自應早已亮起，故燈號又如何能
    在其抵達該路口時，反係如異議人所述「甫自綠燈轉變為黃
    燈」？是異議人此部所辯，顯然亦有自相矛盾之處，而難採
    信。至於異議人雖於本件舉發單之簽名欄處書寫「黃燈」2
    字，惟與異議人是否有本件交通違規行為一事，經核並無直
    接關連，自無從作為有利異議人認定之依據，併此敘明。
五、綜上所述，本件異議人既有於原處分所述時、地闖越紅燈之
    行為，則原處分機關依道路交通管理處罰條例第53條第1項
    、第63條第1 項第3 款之規定，裁處車輛所有人異議人罰鍰
    1,800 元，並記違規點數3 點，核其認事用法，均無違誤，
    裁量亦屬允當，應予維持。異議人猶執前詞指摘原處分認定
    事實有誤而提起本件聲明異議，為無理由，應予駁回。
六、依道路交通管理處罰條例第87條第2 項、道路交通案件處理
    辦法第19條，裁定如主文。
中    華    民    國    99    年    8     月    25    日
                    交通法庭    法  官  黃沛文
以上正本證明與原本無異。
如不服本裁定應於送達後5日內向本院提出抗告狀。
中    華    民    國    99    年    8     月    25    日
                                書記官  鄧思辰

司法院資訊處製作；財團法人民間司法改革基金會備份。
